臺灣臺南地方法院交通事件裁定　　　　　　　　　　　九十年度交聲字第二八八號
　　移送機關　交通部公路局嘉義區監理所麻豆監理站
　　受處分人
　　即異議人　甲○○
右列受處分人因違反道路交通管理處罰條例案件，對於交通部公路局嘉義區監理所麻
豆監理站九十年十一月十六日所為之裁決處分（處分案號：麻監五字第裁00－00
0000號）聲明異議，本院裁定如左：
    主  文
原處分撤銷。
甲○○汽車所有人之汽車有牌照業經繳銷仍行駛之情形，處罰鍰新臺幣參仟陸佰元，
並禁止行駛。
    理  由
一、聲明異議意旨如附件異議狀所載。
二、按汽車有牌照業經繳銷仍行駛情形者，處汽車所有人新臺幣三千六百元以上七千
    二百元以下罰鍰，並禁止其行駛，道路交通安全管理條罰條例第十二條第一項第
    九款，定有明文。經查：本件駕駛人余忠和 (已於民國九十年十一月二十二日死
    亡)於八十七年十月二十九日駕駛異議人所有已經繳銷車牌號碼ＴＡ－二六七九
    號自用小客車為警舉發之事實為異議人所不否認，且有台南縣警察局南縣警交字
    第七○九三五○號舉發違反道路交通管理事件通知單（以下簡稱舉發通知單）一
    紙附卷，此部分事實當可認定。次查：本件駕駛人余忠和與異議人之夫係堂兄弟
    關係，為異議人自認在卷，且余忠和生前居住於台南縣左鎮鄉光和六五號，與異
    議人住所僅隔一條河，與其夫來往密切，異議人雖於台中工作，然將車交由其夫
    保管使用，其夫自應負管領之責不應交由他人使用駕駛。況前開車輛於八十六年
    五月三日間即已繳銷，至八十七年十月二十九日違規駕駛時已有一年又五月餘，
    此段期間必經相當之維修、保養及行駛，始得由余忠和駕駛於道路之上，異議人
    辯稱前開車輛置放於果園中，不知何時被余忠和開走後又駛回云云，不足採信，
    其異議自無理由。
三、次查：道路交通安全管理條罰條例第十二條，業於九十年一月十七日修正，其中
    對於牌照業經繳銷仍然行駛者，增設第九款處罰規定，對於違規駕駛已經繳銷車
    牌之車輛者，於修正前依第十二條第一項之「未領用牌照行駛」處罰，修正後則
    依第九款之「牌照業經繳銷仍行駛」處罰。而本件舉發雖於八十七年十月二十九
    日，在修正之前，然裁決機關之裁決於九十年十一月十六日，在修正之後，自應
    依第九款之規定加以處罰，原裁決仍援引第一款之「未領用牌照行駛」似有未洽
    。
四、再查：違反本條例第十二條之行為，由公路主管機關處罰處罰：而前項處罰於裁
    決前，應給予違規行為人陳述之機會，道路交通安全管理條罰條例第八條第一項
    第一款、第二項，定有明文。而本件舉發通知單上記載之行為人為余忠和，簽收
    人亦為余忠和，而非異議人，此外又查無余忠和代異議人簽收舉發通知之證明及
    裁決機關裁決前通知異議人陳述意見之證明，是裁決機關對於異議人之處罰亦非
    適法，本件裁決機關逕依處理違反道路交通管理事件統一裁罰標準及處理細則之
    規定，處以異議人最高額罰鍰新台幣七千二百元，亦有未洽。基此，本件裁決處
    分既有右述違法情形，故仍應由本院裁定將原處分撤銷，惟異議人所有之車輛，
    既有前述違法，本院亦應另為異議人如主文第二項所示之諭知，以資適法。
五、據上論斷，應依道路交通案件處理辦法第二十條前段，裁定如主文。
中      華      民      國    九十一    年    四    月      三      日
                                臺灣臺南地方法院交通法庭
                                    法  官  蔡  直  青
右正本證明與原本無異。
如不服本裁定，應於裁定送達後五日內向本院提出抗告狀( 應附繕本 )。
                                    書記官  孫  鈴  堯
中      華      民      國    九十一    年    四    月      四      日
